臺灣臺北地方法院刑事判決　　　　　　　　　　　　　九十年度簡上字第二三五號
　　上　訴　人　臺灣臺北地方法院檢察署檢察官
　　被　　　告　丁○○
右上訴人因被告違反家庭暴力防治法案件，不服本院九十年度簡字第一七○六號，中
華民國九十年六月五日所為第一審簡易判決（聲請簡易判決處刑案號：九十年度偵字
第七○一五號），提起上訴，及移送併案審理（臺灣臺北地方法院檢察署九十年度偵
字第一一四四四號、九十一年度偵字第四○二七號、第五一九六號、第五四六二號、
第一○六二四號、臺灣士林地方法院檢察署九十年度偵字第六一二二號、臺灣基隆地
方法院檢察署九十一年度偵字第二九一八號），本院第二審合議庭判決如左：
    主  文
原判決撤銷。
丁○○連續違反法院依家庭暴力防治法第十三條所為禁止實施家庭暴力行為及遠離工
作場所之民事通常保護令裁定，處有期徒刑陸月，如易科罰金，以參佰元折算壹日。
    事  實
一、丁○○為己○○之前配偶，二人間具有家庭暴力防治法第三條第一款所定之家庭
    成員關係。緣己○○曾以丁○○在民國八十八年至八十九年間對其實施身體上及
    精神上不法侵害之行為為由，向本院聲請核發民事通常保護令，經本院於八十九
    年十二月五日以八十九年家護字第三二九號准予核發，有效期間為一年，裁定令
    其「不得對下列之人實施身體或精神上不法侵害之行為：被害人（按指己○○）
    ；被害人子女乙○○、丙○○、施彥宏」（下稱保護令第一項）、「不得直接或
    間接對於被害人為下列聯絡行為：騷擾；通話。僅得以通信聯絡。相對人應最少
    遠離下列場所至少五十公尺：被害人住居所（台北市○○區○○路二段二七五巷
    一弄八號六樓之一）；被害人工作場所（地址：台北市○○○路○段二○七號三
    十樓」（下稱保護令第二項）。保護令期滿前，己○○並聲請本院延長保護令之
    有效期間，經本院於九十年十一月八日以九十年度家護字第十七號裁定將前揭保
    護令延長有效期間一年。
二、詎丁○○明知上開民事保護令禁止其於八十九年十二月五日起至九十一年十二月
    四日止之保護令有效期間內為上開行為，竟仍基於違反民事保護令之概括犯意，
    而為下列之行為：
  (一)自八十九年十二月五日起至九十一年九月十八日止，連續打電話至己○○工作場
    所為騷擾行為，違反保護令第二項。
  (二)於如附表編號一至四所示之時間，未經己○○同意，自行跑到己○○位於台北市
    文山區○○路○段二七五巷一弄八號六樓之一之住所或五十公尺內之住家樓下警
    衛室等行為，違反保護令第一項或第二項。
  (三)於九十一年二月六日至台北市○○○路○段二○七號三十樓己○○之工作場所，
    以三字經辱罵己○○（公然侮辱部分未據告訴），並拿卷宗丟己○○、摔壞公司
    電話（毀損部分未據告訴），而對己○○實施身體及精神上之不法侵害，違反保
    護令第一項、第二項。
  (四)於九十一年八月三日、二十四日，未經己○○同意，前往位於基隆市安樂區○○○街四號一樓己○○之娘家，見到其子女丙○○、施彥宏，而欲強行帶走時，以
    其布鞋丟丙○○，並用左手掌摑施彥宏（施彥宏所提之傷害告訴業已撤回），而
    對丙○○、施彥宏實施身體上之不法侵害，違反保護令第一項。
二、案經己○○訴由臺北市政府警察局中山分局報請臺灣臺北地方法院檢察署檢察官
    偵查聲請簡易判決處刑，暨由該署檢察官及臺灣基隆地方法院檢察署檢察官移送
    併案審理。
    理  由
一、訊據被告丁○○坦承收受前揭本院八十九年家護字第三二九號、九十年度家護字
    第十七號民事通常保護令裁定，惟否認有何違反保護令之行為，辯稱：打電話給
    告訴人己○○是要談公事，九十年五月九日當天是在興隆路巷口便利商店買飲料
    ，九十一年二月十六日、九十一年三月二日是要拿紅包及拿錢給小孩，才到告訴
    人住處樓下，九十一年二月九日是管理員誤認伊偷車，所以說好當天要去對質，
    九十一年八月三日到基隆是去找告訴人弟弟，無意中遇到告訴人，並沒有打小孩
    云云。本院查：
  (一)告訴人向本院聲請核發民事通常保護令及延長保護令，有前揭八十九年家護字第
    三二九號、九十年度家護字第十七號民事通常保護令在卷可按。
  (二)被告連續撥打告訴人公司電話而為騷擾，有告訴人庭呈之電話錄音帶及譯文可證
    ，證人乙○○及施彥宏並到庭證稱該錄音帶內聲音確為父親即被告之聲音。
  (三)被告連續至告訴人己○○住所五十公尺內之事實，並分別有如附表編號一至四之
    證據方法為證。
  (四)被告至告訴人工作場所之事實業經被告坦承，並有告訴人之指訴及照片四張附卷
    為證。
  (五)被告至告訴人基隆娘家之事實，除告訴人指訴外，並有證人丙○○、施彥宏、陳
    曾淑芬於警詢中之證述及診斷證明書二紙附卷。
二、被告係告訴人之前配偶，雙方具有家庭暴力防治法第三條第一款之家庭成員關係
    ，被告違反本院依家庭暴力防治法第十三條第二項所為之民事通常保護令裁定，
    核其所為，係犯家庭暴力防治法第五十條第一款、第二款、第四款之違反保護令
    罪。被告先後多次違反保護令之犯行，時間緊接，方法相同，所犯係構成要件相
    同之罪名，顯係基於概括犯意而為之，為連續犯，應依刑法第五十六條規定論以
    一罪，而係犯家庭暴力防治法第五十條第一款、第四款之違反保護令罪。（因被
    告於九十一年二月六日該次之犯行，同時對被害人實施身體及精神上不法侵害及
    違反應遠離告訴人工作場所至少五十公尺之犯行，故應從情節較為重大之該次犯
    行），並加重其刑。本件原審適用簡易程序，以刑事訴訟法第四百四十九條第一
    項、第三項、第四百五十四條第二項，家庭暴力防治法第五十條第二款、第四款
    ，刑法第十一條前段、第五十六條、第四十一條第一項前段，罰金罰鍰提高標準
    條例、第二條，判處被告拘役五十日，並諭知易科罰金之折算標準，固非無見，
    然原審未及斟酌被告於九十年三月二日以後以電話騷擾告訴人之犯行、附表編號
    二至四之犯行及前開犯罪事實欄二之(三)、(四)之犯行，即屬未可維持，檢察官執此
    指摘原判決不當，洵有理由，應予撤銷改判。爰審酌被告一再觸法，視本院核發
    之保護令為無物，及犯罪之動機、手段、犯後飾詞卸責，不知悔悟等一切情狀，
    量處如主文所示之刑，並諭知易科罰金之折算標準，以示懲儆。
三、臺灣士林地方法院檢察署檢察官併辦意旨另以：被告丁○○於九十年五月九日上
    午九時五十五分許，在台北市○○區○○街九一號自助餐店旁抓住告訴人毆打，
    實施身體上不法之侵害，因認被告此部分亦涉有違反保護令之罪嫌。訊據被告辯
    稱：其住該處樓上，當日係偶遇至該處收房租之告訴人，並無傷害告訴人之行為
    等語。本院查：告訴人指稱被告當日於自助餐店內追打告訴人云云，惟經警查訪
    該自助餐店老闆庚○○表示，並未看見被告有何毆打之行為，有台北市政府警察
    局士林分局北市警士分刑字第九○六四○二四四○○號函附之查訪表在卷可稽。
    且告訴人所提出之就醫證明，並無任何傷害之結果，其提出之破裂眼鏡，亦未能
    證明係當日所造成，故此部分並無證據加以證明，與本案即不生裁判上一罪關係
    ，本院無從併案審理，應退回檢察官另為適當之處理。
據上論斷，應依刑事訴訟法第四百五十五條之一第三項、第三百六十九條第一項前段
、第三百六十四條、第二百九十九條第一項前段，家庭暴力防治法第五十條第一款、
第四款，刑法第十一條前段、第五十六條、第四十一條第一項前段，罰金罰鍰提高標
準條例第二條，判決如主文。
本案經檢察官張熙懷到庭執行職務
中      華      民      國    九十一    年    十      月    三十一    日
                                臺灣臺北地方法院刑事第五庭
                                    審判長法  官  廖紋妤
                                          法  官  黃紹紘
                                          法  官  紀文惠
右正本證明與原本無異。
不得上訴。
                                          書記官    林妙穗
中      華      民      國    九十一    年     十一     月    一    日
家庭暴力防治法第五十條：
違反法院依第十三條、第十五條所為之下列裁定者，為本法所稱之違反保護令罪，處
三年以下有期徒刑、拘役或科或併科新臺幣十萬元以下罰金：
一、禁止實施家庭暴力行為。
二、禁止直接或間接騷擾、接觸、通話或其他連絡行為。
三、命遷出住居所。
四、遠離住居所、工作場所、學校或其他特定場所。
五、命完成加害人處遇計畫、戒癮治療、精神治療、心理輔導或其他治療、輔導。
附表：
┌──┬────┬───────────────────┬──────┐
│編號│時    間│    行                          為    │證據方法    │
├──┼────┼───────────────────┼──────┤
│ 一 │九十年三│至己○○住所樓下警衛室，並拉住己○○左│告訴人指訴、│
│    │月二日十│手，不讓其回家。違反保護令第二項。    │證人甲○○證│
│    │八時五分│                                      │述、        │
│    │許      │                                      │            │
├──┼────┼───────────────────┼──────┤
│ 二 │九十年五│至己○○住所樓下警衛室，按對講機騷擾。│告訴人指訴、│
│    │月六日晚│違反保護令第二項。                    │喬信事業安全│
│    │上十時二│                                      │勤務日誌    │
│    │十五分許│                                      │            │
├──┼────┼───────────────────┼──────┤
│ 三 │九十年五│至己○○住所按門鈴、大叫己○○、猛力撞│告訴人指訴、│
│    │月九凌晨│門、斷斷續續按對講機，長達近一小時，造│證人乙○○、│
│    │零時三十│成在房內之乙○○等人恐懼不安，間接騷擾│戊○○之證述│
│    │許      │己○○，違反保護令第二項。            │、喬信事業安│
│    │        │                                      │全勤務日誌、│
├──┼────┼───────────────────┼──────┤
│ 四 │九十年五│至己○○住所樓下警衛室按對講機，大聲咆│告訴人指訴、│
│    │月二十日│哮，要求見子女，違反保護令第二項。    │證人即管理員｜
│    ｜、九月十｜                                      ｜辛○○、楊秀｜
│    │二日，九│                                      │雄、甲○○之│
│    │十一年二│                                      │證述、喬信事│
│    │月九日、│                                      │業安全勤務日│
│    │十三日、│                                      │誌、報案紀錄│
│    │十六日、│                                      │            │
│    │三月二日│                                      │            │
└──┴────┴───────────────────┴──────┘
